Contatar

42 99966-2433 (Mobile) andreluiz1013@gmail.com

www.linkedin.com/in/andreluizdev (LinkedIn) github.com/andresilvadev (Portfolio)

Principais competências

Amazon Web Services
Amazon RDS
Java Enterprise Edition

Languages

Português (Native or Bilingual) Inglês (Limited Working)

Certifications

Symfony 2
Curso de Doctrine
Curso de Iniciando com Android
Lumen Framework
Curso de Trabalhando com Laravel
Passport

Andre Luiz da Silva

Desenvolvedor Home Office

Ponta Grossa, Paraná, Brasil

Resumo

Atualmente trabalhando com sistema ERP Protheus da Totvs oferecendo suporte ao usuário, implantações, atualizações, migrações e desenvolvendo soluções de softwares de integração com o Protheus de rotinas customizadas.

Sistemas utilizando Spring MVC, Spring RESTful, PHP Laravel 5.7, Angular 6, Ionic através de aplicações que otimizam processos industriais como:

- Apontamento de Produção para montagem e usinagem, módulo SIGAPCP - Planejamento e Controle de Produção;
- Orçamentos e Pedidos de Venda, módulo SIGAFAT Faturamento;
- Prospects, módulo SIGACRM Customer Relationship Management;
- Endereçamento de Produtos, Transferências de Armazéns e Endereços, módulo SIGAEST - Estoque/Custos;
- Transferências de Ordens de Produções do módulo SIGAPCP -Planejamento e Controle de Produção ;
- Ordens de Carreamento do módulo de Transporte SIGATMS -Transportation Management System.
- Customização de Pontos de Entrada
- Customizações de rotinas com MSExecAuto

Formado em 2015, com experiencia em desenvolvimento frontend e back-end, atuando 4 anos como suporte na Rede Florense, administração de servidores, infraestrutura de telecomunicações, e automação de bombas de combustíveis.

Na sequência atuando como desenvolvedor web, em Conelly Master Media, desenvolvendo web sites, sistema de gerenciamento de conteúdo com Laravel Framework e WordPress, utilizando de tecnologias como HTML5, CSS3, Sass, JS, JQuery, Twitter Bootstrap, Bulma, Materialize, Semantic UI, GulpJS, Angular 2, MYSQL, POSTGRES, MSSQL.

De lá fui trabalhar como desenvolvedor front-end na Web Storm, desenvolvendo layouts para E-Commerce e criando componentes customizados, para lojas de todo o Brasil, durante este mesmo tempo continuo trabalhando Home Office desenvolvendo soluções e consultoria, trabalhando com exclusividade em cada projeto.

Experiência

Developer Freelancer
Desenvolvedor Home Office
outubro de 2016 - Present

Ponta Grossa e Região, Brasil

Trabalhando atualmente como desenvolvedor web Home Office, criando projetos exclusivos, como sistemas comerciais, aplicativos móveis, web sites em geral.

Entre através do (42) 99966-2433 ou envie um e-mail para andreluiz1013@hotmail.com

Vamilly Computadores e Sistemas Ltda Analista de Sistema / Fullstack Developer junho de 2017 - Present

Ponta Grossa e Região, Brasil

- Programação em ADVPL
- Manutenção de sistemas, fazendo eventuais correções necessárias, visando atender as necessidades dos usuários
- Desenvolvimento de webservice e padrão MVC
- Módulos de configuração de sistemas: SIGACFG, MPSDU, Dbaccess, TSS,
 C-Tree e DBF
- Banco de dados SQL Server e PostreSQL
- Módulos: Ativo Fixo, Compras/Estoque, Faturamento, Financeiro, PCP (Planej. Contr. Produção), CRM.
- Configuração AppServer, SmartClient
- Desenvolvimento de aplicativos móveis integrado com ERP Protheus
- Criação de Mídias de campanha
- Desenvolvimento web (Sites, Sistemas Web e e-mail marketing)
- Desenvolvimento de BI (business intelligence) Qlik Sense

Página oficial da empresa: http://vamilly.com.br/

WebStorm Internet
Desenvolvedor de front-end
janeiro de 2017 - junho de 2017 (6 meses)

Ponta Grossa e Região, Brasil

- Desenvolvimento de front-end para E-Commerce
- Desenvolvimento de componentes customizados
- Design responsivo

para gerenciar blogs.

- Ajustes e correções de bugs css e js

Página oficial da empresa: http://www.webstorm.com.br/

Projetos realizados: https://www.gravinaonline.com.br/ Projetos realizados: https://www.gatabakana.com.br/

Projetos realizados: https://www.viainox.com/ Projetos realizados: https://www.cefeq.com.br/

Conelly Master Media
Desenvolvedor de front-end
janeiro de 2016 - outubro de 2016 (10 meses)
Ponta Grossa e Região, Brasil

Desenvolvendo web sites conforme recebimento dos layouts da equipe de design, utilizando HTML5, CSS3, JavaScript, frameworks css como Bootstrap, Materialize, alguns utilizando como gerenciador de conteúdo o famoso WordPress, e outros utilizando uma aplicação que desenvolvi com Laravel 5,

Edição de videos com Adobe Premiere e Adobe After Effects.

Videos para campanhas de marketing e VTs para outdoor de LED.

Adobe Photoshop edição de imagens para vitrines e lojas virtuais.

Página oficial da empresa: http://www.conelly.com.br/

Auto Posto Florense Ltda
Caixa de atendimento ao cliente
novembro de 2004 - março de 2015 (10 anos 5 meses)
Ponta Grossa e Região, Brasil

Trabalhando como Caixa de atendimento ao cliente, efetuando transações de venda e compra do produtos, recebimentos de títulos, acertos e cálculos de carta-frete, cálculos pagamento de estadia, emissão de notas fiscais, cartões

de crédito e débito, abertura e fechamento de caixa, fluxo de caixa, sangria, reforços, auxílio ao faturamento, cobranças e participações de negociações com clientes inadimplentes. Atuando no apoio a toda equipe de venda de produtos comissionados com intuito de alavancar as vendas.

Durante esse tempo prestei outros serviços voltados a Tecnologia da Informação como:

Análise de suporte e administração de servidores Microsoft, hardwares, softwares X-Pert, pacotes Office, automação de bombas, SisTef, POS, certificados digitais, backup, formatação, impressoras, redes, desenvolvimento do web site, marketing social, registro de domínios, contratação de planos de internet e host.

Página oficial da empresa: http://www.autopostoflorense.com.br/

Kist & Leobet Ltda (Posto Tigrão)
Auxiliar de escritório
fevereiro de 2001 - novembro de 2004 (3 anos 10 meses)
Ponta Grossa e Região, Brasil

Realizando rotinas de natureza financeira, como compras de produtos, conferências de caixas, fechamentos de livros LMC, contas a pagar, contas a receber, cartão ponto, planilhas de comissões, contratação e pagamentos de funcionários, acertos, balanços, balancetes, controle de inventário, faturamento de fretes, cálculos de fretes, estadias, pagamento de adiantamento de fretes para motoristas, controle de pedágios, manifesto de cargas, e apoio geral em outros setores da empresa esclarecendo dúvidas relacionadas ao setor financeiro e de transporte.

Formação acadêmica

Faculdade Educacional de Ponta Grossa Unopar Graduado, Tecnologia em Sistema para Internet (2010 - 2015)